臺灣臺北地方法院刑事判決
110年度審交易字第720號
公  訴  人  臺灣臺北地方檢察署檢察官
被      告  羅冠樺



            楊碧春



上列被告等因過失傷害案件，經檢察官提起公訴（110年度調偵
字第2032號）後，被告二人於本院審理中均就被訴事實為有罪之
陳述，經檢察官聲請改依協商程序而為判決，本院予以同意，判
決如下：
    主      文
羅冠樺犯過失傷害罪，處罰金新臺幣壹仟元，如易服勞役，以新
臺幣壹仟元折算壹日，緩刑貳年。
楊碧春犯過失傷害罪，處罰金新臺幣壹仟元，如易服勞役，以新
臺幣壹仟元折算壹日，緩刑貳年。
    事實及理由
一、本件犯罪事實及證據，除引用附件檢察官起訴書之記載外，
    另據被告二人於本院審理時坦承犯行，核其自白，與起訴書
    所載事證相符，可認屬實，本案事證明確，被告二人犯行堪
    予認定，應依法論科。
二、論罪科刑：　
　  核被告二人所為，均係犯刑法第284條前段過失傷害罪。依
    認罪協商結果分別判決如主文所示，並均諭知易服勞役之折
    算標準。
三、附記事項：　　
　㈠被告二人前均未曾因故意犯罪受有期徒刑以上刑之宣告，有
    臺灣高等法院被告二人前案紀錄表各一份在卷可稽，本院認
    經此偵、審程序及科刑宣告後，當知所警惕，無再犯之虞，
    所宣告之刑以暫不執行為適當，均依刑法第74條第1項第1款
    規定，併予緩刑諭知，以啟自新。
　㈡兩造達成刑事協議，被告羅冠樺應給付告訴人楊碧春新臺幣
    （下同）6萬元，並已給付完畢，本案告訴人楊碧春對於被
    告羅冠樺之刑事附帶民事移送民事庭，將來判決主文勝訴定
    讞金額如高於6萬元，被告羅冠樺針對6萬元可主張抵銷，但
    民事判決勝訴理由，如已將6萬元扣除，被告羅冠樺不得主
    張抵銷。如民事判決主文勝訴定讞金額低於6萬元，被告羅
    冠樺就低於6萬元之差額，不得請求返還。
四、除有刑事訴訟法第455條之4第1項第1款於本訊問程序終結前
    ，被告撤銷協商合意或檢察官撤回協商聲請者；第2款被告
    協商之意思非出於自由意志者；第4款被告所犯之罪非第455
    條之2第1項所定得以協商判決者；第6款被告有其他較重之
    裁判上一罪之犯罪事實者；第7款法院認應諭知免刑或免訴
    、不受理者情形之一，及違反同條第2項「法院應於協商合
    意範圍內為判決；法院為協商判決所科之刑，以宣告緩刑或
    2年以下有期徒刑、拘役或罰金為限」之規定者外，檢察官
    與被告均不得上訴。如有前述得上訴之情形，得自收受判決
    送達之翌日起20日內，向本院提出上訴書狀，上訴於第二審
    法院，併予敘明。
據上論斷，應依刑事訴訟法第455條之2第1項、第455條之8、第4
54條、第455條，刑法第284條前段、第42條第3項、第74條第1項
第1款，判決處刑如主文。
本案經檢察官林岫璁提起公訴、檢察官邱曉華到庭執行職務。
中    華    民    國    111   年    2     月    17    日
                  刑事第二十庭    法  官  洪英花
以上正本證明與原本無異。
不得上訴。
                                  書記官  洪啟瑞
中    華    民    國    111   年    2     月    18    日
附錄本案論罪科刑依據法條全文：
中華民國刑法第284條
因過失傷害人者，處一年以下有期徒刑、拘役或十萬元以下罰金
；致重傷者，處三年以下有期徒刑、拘役或三十萬元以下罰金。
附件：
臺灣臺北地方檢察署檢察官起訴書
                                   110年度調偵字第2032號
　　被　　　告　羅冠樺　女　24歲（民國00年0月00日生）
　　　　　　　　　　　　住宜蘭縣○○市○○○路000巷0弄00
　　　　　　　　　　　　　號
　　　　　　　　　　　　居臺北市○○區○○街000號6樓
　　　　　　　　　　　　國民身分證統一編號：Z000000000號
　　　　　　　　楊碧春　女　61歲（民國00年0月00日生）
　　　　　　　　　　　　住臺北市○○區○○街00巷0號4樓
　　　　　　　　　　　　居臺北市○○區○○路0段00巷00號5
　　　　　　　　　　　　　樓
　　　　　　　　　　　　國民身分證統一編號：Z000000000號
上列被告等因過失傷害案件，業經偵查終結，認應提起公訴，茲
將犯罪事實及證據並所犯法條分敘如下：
　　　　犯罪事實
一、羅冠樺於民國109年6月4日中午12時14分許，騎乘車牌號碼0
    00-000號普通重型機車(下稱A車)，沿臺北市大安區溫州街
    由北往南方向行駛，適楊碧春則騎乘車牌號碼000-000號普
    通重型機車(下稱B車)，沿溫州街由南往北方向行駛，於羅
    冠樺、楊碧春行經溫州街15號前時，2人均本應注意騎乘機
    車應留意車前狀況及兩車並行之間隔，於交會時距離不得少
    於半公尺，並應隨時採取必要之安全措施，而依當時情形並
    無不能注意之情事，詎2人均疏未注意及此，貿然行駛在未
    劃設分向標線之溫州街道路上，隨後2人所乘A車、B車因過
    於靠近，車身發生擦撞，致楊碧春當場倒地並受有左側跟骨
    開放性骨折之傷害；羅冠樺亦倒地而受有左肩挫傷、左膝及
    左手擦傷之傷害。嗣警方獲報到場後，羅冠樺、楊碧春於肇
    事後未被有偵查犯罪職權之機關或公務員發覺其為犯人前，
    均即對至現場處理事故警員坦承肇事，自首而接受裁判。
二、案經羅冠樺、楊碧春訴由臺北市政府警察局大安分局報告偵
    辦。
　　　　證據並所犯法條
一、證據清單及待證事實：
編號 證據名稱 待證事實 1 被告羅冠樺、楊碧春於警詢、偵查中之供述。 被告羅冠樺、楊碧春有於犯罪事實欄所載時間、地點，分別騎乘A車、B車發生擦撞事故，2人均倒地受傷之事實。 2 告訴人兼被告羅冠樺、楊碧春於警詢之指訴、偵查中之證述。 全部犯罪事實。 3 道路交通事故現場圖、補充資 料表、調查報告表（一） 、 （二）各1份、交通事故談話 紀錄表3份，以及現場採證 影像4張。  4 告訴人兼被告羅冠樺診斷證明書1張；告訴人兼被告楊碧春診斷證明書1張。  5 道路交通事故當事人登記聯單、肇事人自首情形紀錄表各1張。 被告羅冠樺、楊碧春於肇事後在未被有偵查犯罪職權之機關或公務員發覺其為犯人前， 即坦承肇事，自首而接受裁判之事實。 
二、核被告羅冠樺、楊碧春所為，均係犯刑法第284條前段之過
    失傷害罪嫌。又被告羅冠樺、楊碧春於肇事後均未離開現場
    ，於據報前往現場之警員尚未查知何人為駕車肇事之人前，
    即向到場之警員自承駕車肇事並接受裁判之情，有前開道路交
    通事故肇事人自首情形紀錄表1紙在卷可稽，核符自首之要件
    ，請審酌是否依刑法第62條前段規定減輕其刑。
三、依刑事訴訟法第251條第1項提起公訴。
　　此　致
臺灣臺北地方法院
中　　華　　民　　國　 110　　年　　11 　　月　　16　 日
　　　　　　　　　　　　　　　檢　察　官　林岫璁
本件正本證明與原本無異
中　　華　　民　　國　 110　　年　　12 　　月　　02　 日
　　　　　　　　　            書　記　官  鍾承儒
附錄本案所犯法條全文
中華民國刑法第284條
因過失傷害人者，處 1 年以下有期徒刑、拘役或 10 萬元以下
罰金；致重傷者，處 3 年以下有期徒刑、拘役或 30 萬元以下
罰金。